臺灣臺北地方法院民事裁定
111年度小上字第110號
上  訴  人  莊儷瑩  
被上訴人    林長富即永昌乾洗名店

上列當事人間請求侵權行為損害賠償事件，上訴人對於民國111
年6月29日本院臺北簡易庭111年度北小字第264號第一審判決提
起上訴，本院裁定如下：
    主  文
上訴駁回。
第二審訴訟費用新臺幣壹仟伍佰元由上訴人負擔。
    事實及理由
一、按對於小額訴訟程序第一審判決之上訴，非以其違背法令為
    理由，不得為之，又其上訴狀內應記載上訴理由，表明下列
    各款事項：㈠原判決所違背之法令及其具體內容；㈡依訴訟資
    料可認為原判決有違背法令之具體事實，民事訴訟法第436
    條之24第2項、第436條之25分別定有明文。是當事人以小額
    訴訟程序之第一審判決違背法令為理由提起上訴時，就原判
    決如何不適用法規或適用法規不當，其上訴狀或理由書應有
    具體之指摘，並揭示該法規之條項或其內容。如依民事訴訟
    法第469條第1款至第5款所列各款事由提起上訴者，其上訴
    狀或理由書應揭示合於該條款之事實，若小額訴訟程序上訴
    人之上訴狀或理由書未依上述方法表明者，自難認已對原判
    決之違背法令有具體之指摘，其上訴即不合法（參最高法院
    71年台上字第314號裁判意旨）。而依民事訴訟法第436條之
    32第2項規定，第469條第6款之判決不備理由或理由矛盾之
    當然違背法令於小額事件之上訴程序並不準用，是於小額事
    件中所謂違背法令，並不包含認定事實錯誤、取捨證據不當
    或就當事人提出之事實或證據疏於調查或漏未斟酌之判決不
    備理由情形。又上訴不合法者，第二審法院應依同法第436
    條之32第2項準用第444條第1項規定，以裁定駁回之。
二、上訴意旨略以：伊於民國108年10月14日將品牌ARMANI EXCH
    ANGE之黑色外套（下稱系爭外套）送交被上訴人清洗，而被
    上訴人所提供之洗衣單號與系爭外套上之洗滌整理編號相符
    ，足認被上訴人之洗滌方式確有不當，且與上訴人之系爭外
    套破損間有因果關係。又伊於被上訴人之乾洗店送洗衣物長
    達4年，深知洗衣單號上標示「A」乃洗法為乾洗之代號，被
    上訴人空言指稱「A」為注意之標示，並未負舉證責任。且
    被上訴人所提出訴外人臻穎股份有限公司之報告分析書，經
    查並無此公司存在，電話亦為空號，應係被上訴人所虛構之
    證物。原判決對於上訴人所述之證據，並未敘明不予採用之
    理由，卻採信被上訴人片面之詞，已違背證據法則及論理法
    則，並有判決不備理由之違法等語。並聲明：㈠原判決廢棄
    ；㈡被上訴人應給付上訴人新臺幣（下同）3萬元。
三、經查：綜觀上訴人所執之上訴理由，係就原審法院取捨證據
    、認定事實之職權行使，指摘其為不當，依民事訴訟法第43
    6條之32第2項規定，第469條第6款之判決不備理由或理由矛
    盾之違背法令於小額事件之上訴程序並不準用，是小額事件
    所謂違背法令不包含認定事實錯誤、取捨證據不當等情形，
    則上訴人就原判決所為事實認定、證據取捨之職權行使加以
    爭執，然此證據取捨、事實認定之爭執，核屬事實審法院斟
    酌全辯論意旨及調查證據之結果，依自由心證判斷之。而原
    審就其取捨證據、認定事實，已於原審判決理由欄內加以說
    明，上訴人之上訴理由並未具體指摘原審判決究係違反何種
    內容之證據法則、經驗法則或論理法則，亦未表明原審判決
    所違背法令之具體內容及依訴訟資料合於該違背法令之具體
    事實，自難認對原審判決之如何違背法令已有具體之指摘。
    至上訴人於上訴程序所提出洗衣單、照片及洗滌標示說明等
    件為被上訴人於原審提出之證據（原審卷第77-81頁、第117
    -121頁），且經原審予以斟酌判斷，並非新證據；況小額訴
    訟程序之當事人除有因原法院違背法令致未能提出者外，於
    第二審程序不得提出新攻擊或防禦方法，同法第436 條之28
    亦有明定。揆諸立法之旨係在貫徹小額程序之簡速性，避免
    因當事人於上訴程序提出新事實及證據而延滯訴訟，故小額
    事件之第二審法院原則上應按第一審之訴訟資料，審核其訴
    訟程序及判決內容有無違背法令，當事人於第一審未曾提出
    之訴訟資料，不得再行提出，縱使提出，第二審法院亦不得
    審酌之。揆諸首揭規定及說明，應認上訴人提起本件上訴，
    未具備上訴之合法程式，本院即毋庸命其補正，爰逕以裁定
    駁回其上訴。
四、本件第二審訴訟費用經確定為1,500元，應由上訴人負擔，
    爰併裁定如主文第2項所示。
五、據上論結，本件上訴為不合法，依民事訴訟法第436條之32
    第1項、第2項、第444條第1項前段、第436條之19第1項、第
    95條、第78條，裁定如主文。
中　　華　　民　　國　　111 　年　　9 　　月　  22　　日
                  民事第一庭  審判長  法　官  賴錦華
　　　　　　　　　
　　　　　　　　　　                  法  官  李桂英
　　　　　　　　　　　　　　　　　　　
　　　　　　　　　　　　　　　　　    法　官　吳佳薇
以上正本係照原本作成。
本裁定不得抗告。
中　　華　　民　　國　　111 　年　　9 　　月　　22　　日
                                      書記官　陳弘毅